【裁判字號】    91,自,168
【裁判日期】    920331
【裁判案由】    詐欺
【裁判全文】
臺灣士林地方法院刑事裁定                          九十一年度自字第一六八號
    自  訴  人  丙○○
    代  理  人  乙○○
    被      告  甲○○
右列被告因詐欺案件，經自訴人提起自訴，本院裁定如左：
    主  文
自訴駁回。
    理  由
一、按法院或受命法官於自訴案件第一次審判期日前訊問及調查結果，如認為案件有
    刑事訴訟法第二百五十二條至第二百五十四條之情形者，得以裁定駁回其自訴，
    同法第三百二十六條第三項定有明文。
二、自訴意旨如自訴狀所載（如附件），因認被告涉有刑法第三百三十九條之詐欺罪
    嫌。
三、按刑法第三百三十九條詐欺罪之成立，以意圖為自己或第三人不法所有或不法利
    益，以詐術使人將本人或第三人之物交付，或得財產上不法之利益或使第三人得
    之。所謂以詐術，必須被詐欺人因詐術而陷於錯誤，若其所用之方法，不能認為
    詐術，亦不致使人陷於錯誤，即不構成該罪，有最高法院四十六年台上字第二六
    ０號判例可資參照。
四、按犯罪事實，應依證據認定之，無證據不得推定其犯罪事實，刑事訴訟法第一百
    五十四條定有明文。本件自訴人認被告等涉犯刑法第三百三十九條之詐欺罪嫌，
    無非以被告明知無法支付餐飲消費款項，卻佯以與客戶應酬，要求自訴人先為其
    背書以簽帳方式消費，事後於月底請款時，卻避不見面無法找到被告，為其依據
    。訊據被告甲○○固不否認確實有去自訴人任職酒店消費新臺幣（下同）七萬六
    千元，然堅辭否認有右揭被訴之犯行，辯稱：因八十九年四、五月間，他人欠我
    工程款不還以及我幫公司代墊的款項公司沒有還我，所以開始跳票，所以才會欠
    自訴人酒錢等語。經查：
(一)被告固於八十九年三月三日、八日、二十七日，三度在自訴人任職經理之蜜雪兒
    酒店以簽帳方式消費，總金額七萬六千元，且由自訴人於簽帳單上背書，業據自
    訴人、被告供述明確，且有簽帳單在卷可稽。然，自訴人之所以會幫被告背書，
    讓被告以簽帳方式於酒店內消費，乃係因被告之前亦多次在自訴人任職之其他酒
    店以簽帳方式消費，且均按期清償，所以，自訴人才會繼續幫被告背書，使其繼
    續簽帳消費等情，亦據自訴人於本院訊問時供明在卷。是可知，自訴人並非因為
    被告以某種詐術為方法向其施詐，所以才讓被告簽帳消費，而係基於被告過去所
    表現之信用所為之決定。而由被告之前簽帳消費亦均按期清償付款觀之，其辯稱
    因一時財務發生狀況才未能於月底結算時支付消費款項，亦尚非全然無據。是尚
    難認被告有何施用詐術之行為。且本院復查無積極證據及事實，足認於本件消費
    前，被告已明知無從支付消費款項，意欲白吃白喝，自不能僅憑被告事後未能支
    付欠款，即推認被告消費當時有何圖得不法利益之意圖。
(二)自訴人與被告並於本院調查時，針對前開消費款項應如何解決，在本院達成和解
    ，由被告按期支付前開欠款，且至九十二年三月二十七日本院最後一次調查時，
    被告已經支付自訴人四萬元，已清償過半，自訴人亦已當庭表示不願繼續追究，
    則本件，當僅係自訴人仍執有之前簽帳單，多次向被告追討債務，遭被告無端拒
    絕後，被告又未能即時出面解決所衍生之民事上糾葛甚明。然本件並無積極證據
    足認被告有何自訴人所指之前揭犯行，被告犯罪嫌疑不足，依照首開說明，本件
    自訴應予駁回。
據上論斷，應依刑事訴訟法第三百二十六條第三項、第二百五十二條第十款裁定如主
文。
中    華    民    國    九十二    年      三      月        三十一      日
                                  臺灣士林地方法院刑事第三庭
                                      審判長法  官  雷  雯  華
                                            法  官  李  育  仁
                                            法  官  王  沛  雷
右正本證明與原本無異。
如不服本裁定，應於裁定送達後五日內，向本院提出抗告狀。
                                            書記官  詹  志  鵬
中    華    民    國    九十二    年      四      月          一        日


司法院資訊處製作；財團法人民間司法改革基金會備份。
